臺灣臺南地方法院民事裁定
110年度聲字第75號
聲  請  人  蘇正祐  



相  對  人  旭泰刺繡股份有限公司

兼      上
法定代理人  蘇秀雄  
相  對  人  蘇冠州  
上列當事人間確認債權不存在等事件，聲請人聲請停止執行，本
院裁定如下：
    主  文
聲請人供擔保新臺幣玖佰玖拾玖萬肆仟玖佰元後，本院一一０年
度司執字第八一七四、八一七五號清償債務強制執行事件之強制
執行程序，於本院一一０年度補字第三０九號確認債權不存在等事
件判決確定或和解、調解成立或撤回前應暫予停止。
    理  由
一、按有回復原狀之聲請，或提起再審或異議之訴，或對於和解
    為繼續審判之請求，或提起宣告調解無效之訴、撤銷調解之
    訴，或對於許可強制執行之裁定提起抗告時，法院因必要情
    形或依聲請定相當並確實之擔保，得為停止強制執行之裁定
    ，強制執行法第18條第2項定有明文。次按債務人主張支付
    命令上所載債權不存在而提起確認之訴者，法院依債務人聲
    請，得許其提供相當並確實之擔保，停止強制執行，民事訴
    訟法第521條第3項定有明文。再按債務人本於停止執行裁定
    所供之擔保，係以擔保債權人因債務人聲請停止強制執行不
    當可能遭受之損害得獲賠償為目的，故法院於裁定停止強制
    執行時，就擔保金額與債權人因停止強制執行不當可能遭受
    之損害間之關聯，自應斟酌該債權人因停止執行可能遭受之
    損害，以為衡量之標準，非以標的物之價值或債權額為依據
    。債權人因停止執行所受之損害，包括債權人未能即時受償
    或利用該標的物所受之損害額，或其因另供擔保強制執行所
    受之損害。債權人因停止執行可能遭受之損害，在金錢給付
    之情形，係指債權人因停止執行延後受償，未能即時利用該
    款項，所可能遭受之損害而言(最高法院86年度台抗字第442
    號、87年度台抗字第529號、91年度台抗字第429號及92年度
    台抗字第480號、106年度台抗字第123號裁定意旨參照)。
二、本件聲請意旨略以：
　㈠相對人蘇秀雄為相對人蘇冠州、訴外人蘇冠禎之父，且為相
    對人旭泰刺繡股份有限公司（下稱相對人旭泰公司）之董事
    長，相對人蘇冠州為相對人旭泰公司之監察人，第三人蘇冠
    禎為相對人旭泰公司之董事。聲請人為相對人蘇秀雄之弟，
    亦為相對人旭泰公司之董事，任期自民國104年8月27日至10
    7年8月26日，聲請人持有相對人旭泰公司已發行股份總數13
    5,000股中之12,300股，占相對人旭泰公司已發行股份總數
    百分之9.1，為相對人旭泰公司繼續持有6個月以上已發行股
    份總數百分之1以上之股東。
　㈡相對人蘇秀雄、蘇冠州藉長期管理相對人旭泰公司、第三人
    武東實業股份有限公司（下稱武東公司）及東誠泰實業股份
    有限公司（下稱東誠泰公司）之機會，以違法手段侵害武東
    公司及東誠泰公司之權益，業經臺灣臺南地方檢察署檢察官
    以109年度偵字第3987、3988、13373、13374號對相對人蘇
    秀雄等人提起公訴，現由本院刑事庭110年度易字第194號審
    理中。
　㈢相對人旭泰公司之經營由相對人蘇秀雄父子等人把持，聲請
    人未曾涉入，相對人蘇秀雄於聲請人擔任董事期間，從未向
    聲請人交代過相對人旭泰公司之營運情形，不曾向股東報告
    業務狀況，以承認各項表冊，於董監事任期屆滿後，經聲請
    人多次要求，始終不召集股東會改選，相對人蘇秀雄父子更
    擅自將相對人旭泰公司停業，並私下聲請對相對人旭泰公司
    核發108年度司促字第25392號、109年度司促字第10124號支
    付命令，債權金額各為新臺幣（下同）3215萬元、778萬元
    ，共計3993萬元。相對人蘇冠州復向本院聲請對相對人旭泰
    公司核發108年度司促字第25390號支付命令，債權金額710
    萬元。相對人蘇秀雄及蘇冠州相繼聲請對相對人旭泰公司核
    發支付命令，債權總額高達4703萬元，已超過相對人旭泰公
    司資本總額6750萬元的3分之2，此尚不含以相對人蘇秀雄之
    配偶蘇梁秀梅名義聲請核發支付命令之債權金額400萬元、
    蘇冠禎聲請核發支付命令之債權金額575萬元。
　㈣相對人蘇秀雄、蘇冠州對於相對人旭泰公司之龐大債權，未
    經過股東會承認，真實性顯有疑義，聲請人已具狀聲請選派
    檢查人，檢查相對人旭泰公司之業務帳目、財產情形及上開
    債權文件，業經鈞院109年度司字第37號民事裁定裁准在案
    。相對人蘇秀雄等人利用強制執行程序及執行命令，欲掏空
    相對人旭泰公司，若讓相對人蘇秀雄等人輕易將屬於相對人
    旭泰公司之財產，中飽私囊，對於相對人旭泰公司所有股東
    將產生無法回復之損害。聲請人已對相對人蘇秀雄等人提出
    確認債權不存在等訴訟，本院110年度司執字第8174、8175
    號強制執行程序，已有消滅或妨礙之事由發生，而確有停止
    執行之必要，聲請人爰依強制執行法第18條第2項規定，聲
    請於兩造間確認債權不存在等事件判決確定、和解，或撤回
    前，鈞院110年度司執字第8174、8175號強制執行程序，應
    暫予停止。
　㈤擔保金應以相對人未能即時受償所受之損害額計算，而非以
    標的物之價值或其債權額為依據，相對人蘇秀雄等人業因背
    信及偽造文書等罪遭起訴，且相對人旭泰公司長年未召開股
    東會，相對人蘇秀雄等人對旭泰公司之債權顯屬虛惘，又支
    付命令並無實質確定力，相對人蘇秀雄等人欲透過程序漏洞
    ，搬運公司財產，自無損害可言，是以，本件應無供擔保之
    必要，若仍認聲請人應供擔保後，始能准予停止執行，懇請
    審酌聲請人是為相對人旭泰公司暨所有股東之利益，提起訴
    訟，降低供擔保之金額，以衡平兼顧兩造及相對人旭泰公司
    暨所有股東之權益等語。
三、經查：
  ㈠聲請人上開主張，業據提出旭泰公司之經濟部工商登記公示
    資料、臺灣臺南地方檢察署109年度偵字第3987、3988、133
    73、13374號起訴書、108年度司促字第25392號、109年度司
    促字第10124號、108年度司促字第25390號、109年度司促字
    第10123號、109年度司促字第10125號、109年司促更一字第
    11號支付命令、109年度司字第37號民事裁定書、110年度司
    執字第8174、7175號函文、確認債權不存在等事件之民事起
    訴狀等件影本為證（見本院卷第15-68頁），復經本院依職
    權調閱110年度司執字第8174、8175號清償債務強制執行事
    件卷宗審究無誤。聲請人爭執者為債權債務關係是否存在，
    足以影響執行程序之合法性，若不停止執行程序，將有無法
    回復之危險，認有停止執行之必要。是聲請人依前開規定，
    聲請停止強制執行程序，洵屬有據，應予准許。然為確保相
    對人因聲請人聲請停止強制執行不當可能遭受之損害得獲賠
    償，並兼顧兩造之權益，本院爰許聲請人為相對人提供相當
    並確實之擔保後，始停止上開強制執行程序。
  ㈡本院110年度司執字第8174、8175號清償債務強制執行事件，
    債權人聲請強制執行之債權額合計為4613萬元【計算式：71
    0萬元+3125萬元+778萬元】，相對人因停止執行可能所受之
    損害，即為無法運用該筆資金而發生相當於利息之損失，故
    相對人因停止執行所受之損害，應為相對人遲延受償4613萬
    元債權之法定利息。本件確認債權不存在等事件之訴訟標的
    金額逾150萬元，為得上訴第三審事件，應適用民事通常程
    序，則依據司法院頒布之各級法院辦案期限實施要點所定民
    事通常程序辦案期限第一審為1年4個月、第二審為2年、第
    三審為1年計算，本案訴訟之審理期間可推定為4年4個月，
    據此預估相對人因本件停止執行程序而未能即時受償所可能
    遭受之損害額約為9,994,900元【計算式：4613萬元×5％×（4
    ＋4/12）】。揆諸首揭說明，聲請人自應對相對人因停止強
    制執行可能遭受之上開損害提出擔保，爰酌定擔保金額為9,
    994,900元。
四、依強制執行法第18條第2項、民事訴訟法第521條第3項，裁
    定如主文。
中　　華　　民　　國　　110 　年　　4 　　月　　22　　日
                  民事第三庭    法  官　田幸艷
以上正本係照原本作成。
如對本裁定抗告須於裁定送達後10日內向本院提出抗告狀，並繳
納抗告費新臺幣1,000元。
中　　華　　民　　國　　110 　年　　4 　　月　　22　　日
                                書記官  駱映庭